臺灣桃園地方法院刑事判決　　　　　　　94年度易緝字第87號
公　訴　人　臺灣桃園地方法院檢察署檢察官
被　　　告　甲○○
上列被告因違反動產擔保交易法案件，經檢察官提起公訴（九十
二年度偵續字第一九五號及九十三年度偵字第七三一九號），本
院裁定改依簡式審判程序，茲判決如下：
    主  文
甲○○共同動產擔保交易之債務人，意圖不法之利益，將標的物
遷移，致生損害於債權人，處拘役參拾日，如易科罰金，以參佰
元折算壹日。
    事  實
一、甲○○因需車代步，惟其曾因支票跳票，債信不佳，乃與黃
    琦崴（原名黃琴芳，另經本院以九十三年度易字第五八七號
    科處罰金五千元確定）商議借用黃琦崴之名義購車，並以黃
    琦崴為貸款名義債務人，甲○○則為貸款實際債務人負責分
    期繳納貸款，以便向金融機構貸款，黃琦崴明知上情，仍同
    意甲○○提議之前開方法。甲○○隨即於民國九十一年一月
    二十一日，向不知情之沈文彬購買車號ＤＯ—二八八號自
    用小客車一部，並登記於黃琦崴名下，隨後於同年月二十八
    日，偕同黃琦崴，以黃琦崴之名義，依動產擔保交易法所定
    之動產抵押方式，與新安產物保險股份有限公司（下稱新安
    產險公司）訂定貸款暨動產抵押契約，將黃琦崴名下之上開
    小客車設定動產抵押權予新安產險公司，而甲○○擔任該契
    約之連帶保證人，為動產擔保交易之債務人。甲○○、黃琦
    崴依約辦理汽車貸款新臺幣（下同）十八萬元，並應自九十
    一年一月二十八日起至九十四年一月二十八日止，分三十六
    期，每月一期，每期付款六千六百七十八元，且應將上開小
    客車即標的物停放在桃園縣楊梅鎮○○街九巷二十六號三樓
    黃琦崴住處，未付清全部貸款前，僅得依約占有使用，不得
    將該標的物遷移、出賣、出質、移轉、抵押或為其他處分。
    詎甲○○於取得前揭貸款金額後，未遵守上揭不得任意遷移
    上開小客車即標的物之約定，而與黃琦崴共同基於意圖為自
    己不法利益之犯意聯絡，僅繳至第八期，自九十一年十月二
    十九日即第九期之後便違約未按月繳納貸款，且在未得新安
    產險公司之同意下，任由甲○○將上開小客車即標的物遷移
    不明不知去向，致自新安產險公司受讓債權之裕融企業股份
    有限公司（下稱裕融公司）因而無法依約占有該標的物並依
    法行使權利，而受有損害。
二、案經裕融公司訴由臺灣桃園地方法院檢察署檢察官偵查起訴
    。
    理  由
一、上揭犯罪事實，業據被告甲○○於本院審理中供承不諱（參
    見本院卷第四十、四四頁正面），核與告訴人裕融公司之代
    理人乙○○於偵審中所指訴之情節大致相符，並有貸款暨動
    產抵押契約書影本、動產擔保交易動產抵押登記申請書影本
    、動產擔保交易動產抵押移轉契約書影本、動產擔保交易動
    產抵押設定債權人變更登記申請書影本、催收記錄歷史資料
    查詢單、訪視報告書照片三幀、交通部公路總局新竹區監理
    所中壢監理站九十三年八月十六日函暨所附之上開小客車汽
    車車籍查詢單及過戶登記書影本、交通部公路總局臺北區監
    理所九十三年八月二十六日函暨所附之上開小客車過戶、異
    動登記書影本等件附卷可稽。綜上所述，足見被告之自白核
    與事實相符，應可採為論罪科刑之依據。從而，本件事證尚
    臻明確，被告之犯行尚堪認定，應予依法論科。
二、核被告所為，係犯動產擔保交易法第三十八條之罪。又被告
    與同案被告黃琦崴二人就上開犯行，均具有犯意聯絡及行為
    分擔，均為共同正犯。被告雖無動產擔保交易之債務人身分
    ，惟其與有動產擔保交易之債務人身分之同案被告黃琦崴共
    同實施上開犯行，依刑法第三十一條第一項規定，仍為共同
    正犯。爰審酌被告與同案被告黃琦崴辦理貸款並以上開小客
    車設定動產抵押，惟竟僅繳款八期，之後任由被告將上開小
    客車遷移不明不知去向，未信守承諾履行契約，危害交易秩
    序，且至今仍未交出上開小客車予告訴人裕融公司處理，致
    告訴人裕融公司受有損害，惟念及被告犯後於本院審理中終
    能坦承犯行，尚有悔意，且其前已繳納八期款項，至今所積
    欠之款項尚非甚鉅，犯罪情節非重等一切情狀，量處如主文
    所示之刑，並諭知易科罰金之折算標準。
三、又本件被告所犯係死刑、無期徒刑、最輕本刑為三年以上有
    期徒刑以外之罪，其於準備程序中就被訴事實為有罪之陳述
    ，經法官告知簡式審判程序之旨，並聽取公訴人、被告之意
    見後，本院認為適宜由受命法官獨任進行簡式審判程序，附
    予敘明。
據上論斷，應依刑事訴訟法第二百七十三條之一第一項、第二百
九十九條第一項前段，動產擔保交易法第三十八條，刑法第十一
條前段、第二十八條、第三十一條第一項、第四十一條第一項前
段，罰金罰鍰提高標準條例第一條前段、第二條，判決如主文。
本案經檢察官孫沛琦到庭執行職務。
中　　華　　民　　國　　94　　年　　7 　　月　　29　　日
                        臺灣桃園地方法院刑事第十二庭
                            法  官  林  家  賢
上列正本證明與原本無異。
如不服本判決，應於判決送達後十日內，向本院提出上訴狀（應
附繕本），上訴於臺灣高等法院。
                            書記官  戴  育  萍
中　　華　　民　　國　　94　　年　　8 　　月　　1 　　日
附錄本判決論罪科刑法條：
動產擔保交易法第三十八條
動產擔保交易之債務人，意圖不法之利益，將標的物遷移、出賣
、出質、移轉、抵押或為其他處分，致生損害於債權人者，處三
年以下有期徒刑、拘役或科或併科六千元以下之罰金。
